【裁判字號】    98,再微,2
【裁判日期】    980731
【裁判案由】    再審之訴
【裁判全文】
臺灣板橋地方法院民事裁定               98年度再微字第2號
再審原告  甲○○
再審被告  丙○○
          乙○○
上列當事人間請求返還不當得利事件，再審原告對於中華民國97
年12月31日本院97年度重小字第3775號第一審判決提起再審之訴
，本院裁定如下：
    主  文
本件再審之訴移送本院三重簡易庭。
    理  由
一、按訴訟之全部或一部，法院認為無管轄權者，依原告聲請或
    依職權以裁定移送其管轄法院，民事訴訟法第28條第1 項定
    有明文。
二、按民事訴訟法第五編之規定，於小額事件之再審程序準用之
    ，民事訴訟法第436 條之32第4 項定有明文。又裁定已經確
    定，而有民事訴訟法第496 條第1 項或第497 條之情形者，
    得準用同法第五編之規定，聲請再審，亦為同法第436 條之
    32第4 項準用同法第507 條明定。惟民事訴訟法第499 條第
    1 款所定「對於同一事件之第一審及第二審判決同時聲明不
    服者，專屬原第二審法院管轄」，係以對於同一事件之第一
    審及第二審判決同時以再審之訴聲明不服者為限，始適用之
    ，若經第二審法院認上訴為不合法，以裁定駁回者，對於第
    一審判決提起再審之訴，自應專屬原第一審法院管轄，即同
    時對於第二審法院之裁定，依同法第507 條聲請再審者，對
    於第一審判決提起之再審之訴，亦不屬第二審法院管轄（司
    法院院字第2188號解釋參照）。職是，現行小額訴訟程序之
    當事人，同時對第二審之確定裁定聲請再審，暨對第一審判
    決提起再審之訴，關於第二審上訴合法與否之事實，應由第
    二審法院自行調查裁判，對於第二審法院認上訴為不合法而
    駁回之裁定，主張有再審之理由聲請再審者，專屬第二審法
    院管轄，其對於第一審判決提起之再審之訴部份，不屬第二
    審法院管轄，應以裁定移送該管第一審法院（最高法院87年
    度臺聲字第647 號裁定意旨參照）。
三、經查：本件再審原告具狀對本院98年度小上字第20號民事裁
    定提起再審，惟本院98年度小上字第20號民事裁定係以再審
    原告對於本院三重簡易庭97年度重小字第3775號小額程序第
    一審判決之上訴，未具體指摘原審判決有如何違背法令之內
    容及事實，難認其上訴合法為由，乃以裁定駁回其上訴，此
    觀卷附該民事裁定之內容即明，而再審原告所執再審理由謂
    原確定判決漏未調查其提出之買賣私契，亦未傳喚買方張善
    文到庭說明，也未調取臺灣桃園地方法院96年度訴字第64號
    刑事卷宗查閱內附之證人筆錄等情，均係指摘原第一審判決
    有漏未調查證據之情事，核其真意，應係對於本院98年度小
    上字第20號民事裁定聲請再審（本院已另行裁定駁回），並
    對於本院三重簡易庭97年度重小字第20號小額程序第一審判
    決提起再審之訴，關於上開提起再審之訴部分，專屬於為該
    判決之第一審法院管轄，爰依職權將本件再審之訴移送於該
    管轄法院即本院三重簡易庭。
四、依首開法條裁定如主文。
中    華    民    國    98    年    7     月    31    日
                  民事第三庭審判長法  官  朱耀平
                                  法  官  徐玉玲
                                  法  官  王瑜玲
以上正本係照原本作成
本裁定不得抗告
中    華    民    國    98    年    8     月    4     日
                                  書記官  黃美雲


司法院資訊處製作；財團法人民間司法改革基金會備份。
